【裁判字號】    89,訴,757
【裁判日期】    890426
【裁判案由】    違反槍砲彈藥刀械管制條例
【裁判全文】
臺灣臺中地方法院刑事判決                          八十九年度訴字第七五七號
    公  訴  人  台灣台中地方法院檢察署檢察官
    被      告  甲○○
右列被告因違反槍砲彈藥刀械管制條例案件，經檢察官提起公訴（八十九年度偵字第
二九一八號），本院判決如左：
    主  文
甲○○未經許可，寄藏可發射子彈具有殺傷力之土造長槍、改造手槍，處有期徒刑壹
年貳月，併科罰金新台幣伍萬元，罰金如易服勞役，以參佰元即新台幣玖佰元折算壹
日。
扣案之土造長槍壹支、改造手槍壹支沒收。
    事  實
一、甲○○於民國八十六年七月中旬某日二十時許，在彰化縣員林鎮○○里○○路○
    段一三六巷十六號住處，由綽號「阿祿」之不詳姓名者，將可發射子彈具有殺傷
    力之土造長槍、改造手槍各一支交其保管。後甲○○於八十八年六月底某日，持
    上述土造長槍、改造手槍，至彰化縣員林鎮○○里○○路旁其所有農田內藏放。
    嗣甲○○因另案被捕，始於八十八年八月二十一日十二時五十分許，帶警前往該
    農田起出上述土造長槍、改造手槍各一支。
二、案經彰化縣警察局移送台灣台中地方法院檢察署檢察官偵查起訴。
    理  由
一、右揭犯罪事實，業據被告甲○○於警訊及偵查中供承不諱，並有土造長槍、改造
    手槍各一支扣案可稽，而上述槍支經內政部警政署鑑定結果，均認可供擊發子彈
    ，具殺傷力，亦有該署八十八年九月二十七日刑鑑字第九四五０二號鑑驗通知書
    附卷足憑，事證明確，被告在本院審理時翻異前供，辯稱上述槍支要問承辦員警
    才知云云，顯係飾卸之詞，不足採信，其犯行已堪認定。
二、核被告所為，係犯槍砲彈藥刀械管制條例第十一條第四項之罪。爰審酌被告有違
    反麻醉藥品管理條例、肅清煙毒條例等前科，素行欠佳（見卷附台灣高等法院被
    告全國前案紀錄表），本件係單純受託保管上述土造長槍及改造手槍，危害非重
    ，事後已於警訊及偵查中坦承犯行，態度尚佳等一切情狀，量處如主文所示之刑
    ，罰金部分並諭知易服勞役之折算標準。扣案之上述土造長槍及改造手槍為違禁
    物，應依刑法第三十八條第一項第一款諭知沒收。
三、查槍砲彈藥刀械管制條例第十九條雖有規定，犯第十一條之罪，經判處有期徒刑
    者，應於刑之行完畢或赦免後，令入勞動場所，強制工作，其期間為三年。惟按
    人民身體之自由應予保障，憲法第八條設有明文，限制人身自由之法律，其內容
    須符合憲法第二十三條所定要件。保安處分係對受處分人將來之危險性所為拘束
    其身體、自由等之處置，以達教化與治療之目的，為刑罰之補充制度，本諸法治
    國家保障人權之原理及刑法之保護作用，其法律規定之內容，應受比例原則之規
    範，使保安處分之宣告，與行為人所為行為之嚴重性，行為人所表現之危險性，
    及對於行為人未來行為之期待性相當，司法院大法官會議釋字第四七一號解釋即
    明示斯旨。本件被告僅係受託保管上述土造長槍及改造手槍，並未用於從事任何
    不法犯行，犯罪情狀尚非嚴重，且其另案因持有制式九二手槍，業經本院判處有
    期徒刑五年六月，併科罰金新台幣二十萬元，並於刑之執行完畢或赦免後，令入
    勞動場所強制工作三年確定，有本院八十八年度訴字第一九二七號判決書及台灣
    高等法院被告全國前案紀錄表可憑，足認其本件寄藏上述土造長槍及改造手槍犯
    行，所表現之危險性，已無需再以強制工作之保安處分，達其教化與治療之目的
    ，自無庸再依槍砲彈藥目械管制條例第十九條規定，宣告強制工作，併予敘明。
據上論斷，應依刑事訴訟法第二百九十九條第一項前段，槍砲彈藥刀械管制條例第十
一條第四項，刑法第十一條前段、第四十二條第二項、第三十八條第一項第一款，罰
金罰鍰提高標準條例第二條，判決如主文。
中      華      民      國      八十九      年      四    月    二十六  日
                                      臺灣臺中地方法院刑事第六庭
                                        法  官   鍾堯航
右正本證明與原本無異。
如不服本判決，應於送達後十日內向本院提出上訴狀（須附繕本），上訴於台灣高等
法院台中分院。
                                        書記官
中      華      民      國      八十九      年      四    月    二十六  日
附錄論罪科刑法條
槍砲彈藥刀械管制條例第十一條第四項
未經許可，持有、寄藏或意圖販賣而陳列第一項所列槍砲者，處一年以上七年以下有
期徒刑，併科新台幣七百萬元以下罰金。


司法院資訊處製作；財團法人民間司法改革基金會備份。
